臺灣臺中地方法院民事判決
110年度訴字第2579號
原      告  范嘉榮  

被      告  王碩毅  

上列當事人間請求損害賠償事件，本院於民國110年11月15日言
詞辯論終結，判決如下：
    主 　　 文
被告應給付原告新臺幣叁佰萬元，及自民國110年7月29日起至清
償日止，按週年利率百分之五計算之利息。
訴訟費用由被告負擔。
    事實及理由
一、原告主張：被告能預見將自己之金融帳戶資料提供予他人使
    用，可能遭用於詐欺取財等財產上犯罪、收取贓物及掩飾正
    犯身分以逃避檢警之查緝，竟仍基於幫助詐欺取財、幫助洗
    錢之不確定故意，將其所申設已設定網路匯款功能之臺灣土
    地銀行中清分行帳號000000000000號帳戶（下稱系爭帳戶）
    之網路銀行帳號密碼等資料，於民國109年7月初，以Instag
    ram社群軟體，交予真實姓名、年籍不詳之詐欺集團成員，
    容任該人及其所屬詐詐欺集團成員利用系爭帳戶作為詐欺他
    人匯款使用。嗣該詐欺集團成員利用系爭帳戶，共同意圖為
    自己不法所有，基於詐欺取財之犯意，以透過網路交友軟體
    偽稱可投資獲利，使伊信以為真，陷於錯誤，自107年7月13
    日14時44分許至同年月15日15時37分許止，以ATM自動提款
    機、網路銀行及臨櫃轉帳匯款4筆，共計新臺幣（下同）300
    萬元至系爭帳戶後，旋遭該詐欺集團以網路匯款提領一空。
    被告上開提供帳戶行為，經本院以110年度豐金簡字第6號刑
    事案件（下稱系爭刑事案件）判決處有期徒刑3月，併科罰
    金3萬元確定。原告因被告提供系爭帳戶之共同詐欺行為，
    受有財產上損害，爰依民法第184條第1項前段、第185條第1
    項之規定，請求被告負損害賠償責任等語。並聲明：被告應
    給付原告300萬元，及自支付命令聲請狀繕本送達之翌日起
    至清償日止，按週年利率百分之5計算之利息。
二、被告則以：對於系爭刑事案件判決認定之事實及全案卷證資
    料均不爭執，惟伊僅想藉賣系爭帳戶賺錢而已，非詐欺集團
    之成員，且伊沒有拿到任何報酬。伊已因系爭刑事案件確定
    判決負相當責任等語。並聲明：原告之訴駁回。
三、本院之判斷：
  ㈠按因故意或過失，不法侵害他人之權利者，負損害賠償責任
    ，故意以背於善良風俗之方法，加損害於他人者亦同；數人
    共同不法侵害他人之權利者，連帶負損害賠償責任，不能知
    其中孰為加害人者亦同；造意人及幫助人，視為共同行為人
    。民法第184條第1項、第185條分別定有明文。次按所謂共
    同侵權行為，係指數人共同不法對於同一之損害，與以條件
    或原因之行為。加害人於共同侵害權利之目的範圍內，各自
    分擔實行行為之一部，而互相利用他人之行為，以達其目的
    者，仍不失為共同侵權行為人，而應對於全部所發生之結果
    ，連帶負損害賠償責任（最高法院78年度台上字第2479號裁
    判意旨參照）。經查，被告上開主張，業提出上海商業儲蓄
    銀行匯出匯款申請書、中國信託商業銀行自動櫃員機交易明
    細表、網路銀行轉帳交易截圖影本為證（見本院110年度司
    促字第21823號卷宗【下稱司促卷】第9頁），並經本院依職
    權調閱系爭刑事案件卷宗審閱無訛，又被告於系爭刑事案件
    警詢及偵查中有承認上開犯罪事實，且對於系爭刑事案件判
    決所認定之事實並不爭執等語（見本院卷第38頁），是原告
    上開主張堪認為真實。被告將自己所申設之系爭帳戶交付予
    某詐欺集團成員，該詐欺集團成員復以交友軟體向原告訛稱
    可投資獲利，致原告陷於錯誤而匯款合計300萬元至被告系
    爭帳戶，該詐欺集團成員旋即將之提領一空，致原告受有30
    0萬元損害，揆諸前開說明，被告與該詐欺集團成員應構成
    共同侵權行為，對於原告所受損害，負有連帶賠償其全部損
    害之責。從而，原告請求被告賠償其所受財產上損害300萬
    元，洵屬有據，應予准許。
  ㈡按給付有確定期限者，債務人自期限屆滿時起，負遲延責任
    ；給付無確定期限者，債務人於債權人得請求給付時，經其
    催告而未為給付，自受催告時起，負遲延責任。其經債權人
    起訴而送達訴狀，或依督促程序送達支付命令，或為其他相
    類之行為者，與催告有同一之效力，民法第229條第1 項、
    第2項分別定有明文。又按遲延之債務，以支付金錢為標的
    者，債權人得請求依法定利率計算之遲延利息。但約定利率
    較高者，仍從其約定利率；應付利息之債務，其利率未經約
    定，亦無法律可據者，週年利率為百分之5，民法第233條第
    1項、第203條亦分別明定。查原告對被告之侵權行為損害賠
    償債權，核屬無確定期限之給付，既經原告提起訴訟，且本
    院支付命令暨支付命令聲請狀繕本業於110年7月28日送達被
    告，有送達證書附卷可憑（見司促卷第19頁），被告迄未給
    付，應負遲延責任。是以，原告請求自支付命令聲請狀繕本
    送達被告之翌日即110年7月29日起至清償日止，按週年利率
    百分之5計算之利息，核無不合，應予准許。
　　㈢綜上所述，原告依侵權行為之法律關係，請求被告給付300
    萬元，及自110年7月29日起至清償日止，按週年利率百分之
    5計算之利息，為有理由，應予准許。
四、本件事證已臻明確，兩造其餘攻擊、防禦方法及所提出之各
    項證據資料，經審酌後，均與判決結果不生影響，爰不逐一
    論述，附此敘明。
五、訴訟費用之負擔：民事訴訟法第78條。
中　　華　　民　　國　　110 　年　　12　　月　　27　　日
                  民事第二庭    法  官  吳怡嫺
以上正本係照原本作成。
如對本判決上訴，須於判決送達後20日內向本院提出上訴狀。如
委任律師提起上訴者，應一併繳納上訴審裁判費。
中　　華　　民　　國　　110 　年　　12　　月　　27　　日
                                書記官  林佩倫